臺灣桃園地方法院民事裁定
110年度亡字第104號
聲  請  人  臺灣桃園地方檢察署

相  對  人
即  失蹤人  謝義藩    失蹤前最後住所桃園市○○區○○路                          000號
上列聲請人聲請宣告相對人死亡事件，本院裁定如下：
    主  文
准對失蹤人謝義藩（男，民國00年0月0日生，身分證統一編號：
Z000000000號，失蹤前最後住所桃園市○○區○○路000號）為宣告
死亡之公示催告。
聲請人應於收受本裁定之日起貳拾日內，將本裁定登載於公報、
新聞紙或其他相類之傳播工具。
該失蹤人應於本公示催告最後揭示於法院公告處、資訊網路及其
他適當處所之翌日起柒個月內，向本院陳報現尚生存，如不陳報
，本院將宣告其為死亡。
無論何人，凡知該失蹤人之生死者，均應於上開期間內，將其所
知之事實，陳報本院。
    理  由
一、按失蹤人失蹤滿7年後，法院得因利害關係人或檢察官之聲
    請，為死亡之宣告；失蹤人為80歲以上者，得於失蹤滿3年
    後，為死亡之宣告，民法第8條第1項、第2項定有明文。次
    按法院准許宣告死亡之聲請者，應公示催告；公示催告，應
    記載下列各款事項：㈠失蹤人應於期間內陳報其生存，如不
    陳報，即應受死亡之宣告，㈡凡知失蹤人之生死者，應於期
    間內將其所知陳報法院，家事事件法第156條第1項、第2項
    亦有明定。又按宣告死亡之公示催告應公告之；公告應揭示
    於法院公告處、資訊網路及其他適當處所，法院認為必要時
    ，並得命登載於公報或新聞紙，或用其他方法公告之；陳報
    期間，自揭示之日起，應有6個月以上，亦有家事事件法第1
    56條第3項準用第130條第3項至第5項規定可參。
二、聲請意旨略以：相對人即失蹤人係民國00年0月0日生，現年
    100歲，設籍於桃園市○○區○○路000號。因其行方不明，桃園
    ○○○○○○○○○（下稱中壢戶政）於104年5月29日向桃園市政府
    警察局中壢分局（下稱中壢分局）通報失蹤，迄未尋獲。相
    對人為在臺單身榮民，現未在監，無入出境紀錄，亦無投保
    全民健康保險，可認相對人已於104年5月29日失蹤迄今。為
    此，爰依法聲請准對相對人為死亡宣告等語。
三、經查，聲請人主張之前揭事實，業據提出中壢戶政110年9月
    13日桃字壢戶字第1100010999號函暨所附之相關戶籍資料、
    入出境資料、全民健保資料回覆狀況查詢報表、失蹤人口系
    統資料報表、中壢戶政口卡調閱表，及全國刑案資料查註表
    、完整矯正簡表、入出境資訊連結作業、健保資訊連結作業
    查詢紀錄等件為證。經本院再次查詢相對人在監在押紀錄、
    全民健康保險投保及就診紀錄、勞保投保資料、入出境資料
    及財產所得，是否領有補助，是否被收容安置或為安置榮民
    ，有無使用殯葬紀錄、相對人配偶之戶籍資料等，除於104
    年4月起因相對人符合桃園市政府老人全民健康保險保險費
    自付額補助，由桃園市政府社會局逕送健保署辦理自付額減
    免作業外，其餘均查無任何紀錄；另向中壢分局函詢前開失
    蹤人口案件之結案情形，該局以110年12月7日中警分防字第
    1100084173號函稱，相對人迄未尋獲。綜合上情，聲請人主
    張相對人自104年5月29日失蹤，迄今音訊全無等情，堪信為
    真實。而相對人為10年1月2日生，於104年5月29日失蹤時已
    滿80歲，其失蹤迄今已滿3年，爰依前揭規定諭知聲請人應
    於收受本裁定之日起20日之限期內，將本裁定登載於公報、
    新聞紙或其他相類之傳播工具，且本院自應依上揭規定，將
    本公示催告揭示於法院公告處、資訊網路及其他適當處所，
    並命聲請人將本裁定登載於公報、新聞紙或其他相類之傳播
    工具，暨定陳報期間為7個月，爰裁定如主文所示。
四、依家事事件法第156條第3項、第130條第3項、第4項，裁定
    如主文。
中　　華　　民　　國　　110 　年　　12　　月　　16　　日
                    家事法庭    法　官　羅詩蘋
以上正本證明與原本無異。
如對本裁定抗告須於裁定送達後10日內向本院提出抗告狀，並繳
納抗告裁判費新臺幣1,000 元。
中　　華　　民　　國　　110 　年　　12　　月　　17　　日
                                書記官　黃雅慧